Inventaris van het archief van de Grafelijkheidsrekenkamer of Rekenkamer der Domeinen van Holland: Afgehoorde en Gedeponeerde Rekeningen, (1425) 1446-1728 (1793)
Nationaal Archief, Den Haag
- DOMEINEN, 02
  - Domeinen bestemd voor onderhoud van verwanten van het Grafelijk Huis., 02.27
    - Margaretha van York, douairiere van Bourgondië., 02.27.4
      - Rentmeester van (West) Voorne, 02.27.4.1
        - Rekeningen van Claes van Essche., 1496-1504; 3348-3356; 9 delen
          - 1503-1504, 3355
          - 1504 okt. 1 - dec. 31, 3356
      - Rentmeester van Bommenede, 02.27.4.2
        - Rekeningen van Couwenburch Pietersz.., 1477-1490; 3357-3369; 13 delen
          - 1477-1478, 3357
          - 1478-1479, 3358
          - 1479-1480, 3359
          - 1480-1481, 3360
          - 1481-1482, 3361
          - 1482-1483, 3362
          - 1483-1484, 3363
          - 1484-1485, 3364
          - 1485-1486, 3365
          - 1486-1487, 3366
          - 1487-1488, 3367
          - 1488-1489, 3368
          - 1489-1490, 3369
        - Rekeningen van Lieven van der Loeve., 1490-1492; 3370-3371; 2 delen
          - 1490-1491, 3370
          - 1491-1492, 3371
        - Rekeningen van Anthonis Jansz.., 1492-1504; 3372-3384; 13 delen
          - 1492-1493, 3372
          - 1493 1494, 3373
          - 1494-1495, 3374
          - 1495-1496, 3375
          - 1496-1497, 3376
          - 1497-1498, 3377
          - 1498-1499, 3378
          - 1499-1500, 3379
          - 1500-1501, 3380
          - 1501-1502, 3381
          - 1502-1503, 3382
          - 1503-1504, 3383
          - 1504 okt. 1 - dec. 31, 3384
  - Geestelijke goederen staan de ter collatie van de grafelijkheid, 02.28
    - Abbenbroek, 02.28.1
      - Rekening van Nicolaas van Abbenbroek van de inkomsten van het kapittel van Abbenbroek., 1575 mei 1 - 1576 apr. 30; 3384A; 1 deel
    - Geervliet, 02.28.2
      - Rekening van Scipio Bovetis, rentmeester van de goederen van het kapittel van Geervliet., 1583; 3384B; 1 deel
    - Hofkapel te 's-Gravenhage, 02.28.3
      - Rekening van Joost van Leeuwen, rentmeester van de kapittelgoederen van St. Maria ten Hove, van de restanten tijdens het ontvangerschap van wijlen mr. Willem Moens., 1571-1576; 3384C; 1 deel
    - Kerk en kapittel te Naaldwijk, 02.28.4
      Kerk en kapittel van Naaldwijk stonden niet ter collatie van de grafelijkheid.
      - Rekening van Jacob de Gruijter, rentmeester van de kapittelgoederen van Naaldwijk., 1583; 3384D; 1 deel
      - Rekeningen van Jacob van Zwieten, rentmeester van de kapittelgoederen van Naaldwijk., 1606-1607; 3384E-3384F; 2 delen
        - 1606, 3384E
        - 1607, 3384F
    - Alle geestelijke goederen staande ter collatie van de grafelijkheid, 02.28.5
      - Rekening van Nicolaas Seijs, rentmeester van de geestelijke goederen., 1591-1595; 3384G; 1 deel
      - Rekening van Jacob van Mierop, rentmeester van de geestelijke goederen., 1627-1648; 3384H; 1 deel
      - Rekeningen van Cornelis Suijs, rentmeester van de geestelijke goederen., 1659-1681; 3384I-3384O; 6 delen
        - 1654 sep. 11 - 1659 dec. 6, 3384I
        - 1660-1664, 3384K
        - 1665-1669, 3384L
        - 1670-1674, 3384M
        - 1675-1679, 3384N
        - 1690-1681, 3384O
      - Rekeningen van Cornelis Suijs, rentmeester van de geestelijke goederen., 1659-1681; 3384P-3384R; 3 delen
        - 1682-1684, 3384P
        - 1685 - 1690, met bijlagen, 3384Q
        - 1691-1692, 3384R
      - Rekeningen van Jacob Hop, rentmeester van de geestelijke goederen., 1693-1721; 3384S-3384VV; 29 delen
        - 1693, 3384S
        - 1694, 3384T
        - 1695, 3384U
        - 1696, 3384V
        - 1697, 3384W
        - 1698, 3384X
        - 1699, 3384Y
        - 1700, 3384Z
        - 1701, 3384AA
        - 1702, 3384BB
        - 1703, 3384CC
        - 1704, 3384DD
        - 1705, 3384EE
        - 1706, 3384FF
        - 1707, 3384GG
        - 1708, 3384HH
        - 1709, 3384II
        - 1710, 3384KK
        - 1711, 3384LL
        - 1712, 3384MM
        - 1713, 3384NN
        - 1714, 3384OO
        - 1715, 3384PP
        - 1716, 3384QQ
        - 1717, 3384RR
        - 1718, 3384SS
        - 1719, 3384TT
        - 1720, 3384UU
        - 1721, 3384VV
      - Rekeningen van Pieter Quarles, rentmeester van de geestelijke goederen., 1722-1725; 3384WW-3384ZZ; 4 delen
        - 1722, 3384WW
        - 1723, 3384XX
        - 1724, 3384YY
        - 1725, 3384ZZ
- BEDEN EN BELASTINGEN, 03
  - Beden, 03.1
    De beden werden tot 1469 door de rentmeesters-generaal, hetzij zelf van de schotgaarders in de diverse plaatsen, hetzij over de ontvangers van diverse kwartieren, ontvangen. Na de opheffing van het rentmeesterschap-generaal in 1469 waren de rentmeesters van de domeinen in Noord-Holland, Zuid-Holland, Kennemerland en West-Friesland met de ontvangst en het beheer van de beden belast. In 1474 werd een rentmeesterschap-generaal van de beden ingesteld, dat in 1480 in een rentmeesterschap-generaal van beden en domeinen gewijzigd werd. In 1500 werd dit ambt opnieuw tot de beden beperkt. In de onderstaande inv.nrs. zijn alleen de rekeningen van de beden, voor zover deze afzonderlijk verantwoord zijn, opgenomen. Overigens zie men de rekeningen van de tresoriers, rentmeesters-generaal en rentmeesters van de verschillende ambten, Zie voor beden in andere provincies onder 14. Domeinen en beden.
    - Ontvangers-generaal, 03.1.1
      - Register Valor feodorum; staat van de waarde van alle leengoed in Holland en Zeeland., 1472-1474; 3385; 1 deel
        Zie ook archief Graven van Holland, inv.nr. 877.
      - Rekeningen van Jan van der Scaghe, rentmeester-generaal van de beden, van de zes-jarige bede in Holland, West-Friesland, Voorne, Brielle, Putten en Strijen., 1474-1476; 3385A-3387; 3 delen
        - 1474, 3385A
        - 1475, 3386
        - 1476, 3387
      - Rekening particulier van Claes van Assendelft Gerytsz., rentmeester-generaal van de beden, van voorschoten van enige particuliere steden op de eerst-verschijnende bede., 1479; 3388
        Gehecht in inv.nr. 3389.
      - Rekeningen van Jan van Essche, rentmeester-generaal over de beden en domeinen van Holland van de tienjarige bede; ingaande 1478, geconsenteerd mei 1480., 1478-1483; 3389-3390; 2 delen
        - 1478-1480, 3389
        - 1481-1483, 3390
      - Rekening particulier van Jan van Essche 'onlancx rentmeester-generaal' van de bede in Holland en West-Friesland van 'partijen van zekere steden en dorpen sedert 't overgeven van zijn laatste rekening van de bede van de achterstallige termijnen, St. Jan en kerstmis 1482 en St. Jan 1483 ontvangen., 3391; 1 deel
        Gehecht in inv.nr. 3390.
      - Rekeningen van Thomas Buecklaer van de tienjarige bede van 1478 tot 1488., 1483-1487; 3392-3397; 6 delen
        - 1484-1484, 3392
        - 1484-1485, 3393
        - 1485-1486, 3394
        - 1486-1487, 3395
        - Eerste rekening van de drie jaar achterstallen, verschenen in 1482 en 1483 en gealtermineerd te betalen binnen de drie laatste jaren der bede; verschenen op de termijnen 1485 en 1486, 3396
        - Tweede rekening van de drie jaar achterstallen, verschenen in 1482 en 1483 en gealtermineerd te betalen binnen de drie laatste jaren der bede; verschenen in 1487, 3397
      - Rekening van Thomas Bueckelaer van de 80.000 pond, voor eens gegeven door de Staten van Holland en verder van de giften van de 'officiers' van het land voor de reductie van Vlaandere., 1485; 3398; 1 deel
        Gehecht in inv.rn. 3393.
      - Rekeningen van Thomas Bueckelaar., 1486-1497; 3399-3403; 5 delen
        - van de 70.000 pond, geconsenteerd voor de kroning als roomse koning, 1486, 3399
          Gehecht in inv.nr. 3394.
        - van de 60.000 pond, geconsenteerd voor het beleg van Sluis, 1492, 3400
        - van de 38.000 pond, geconsenteerd in mei 1494, 3401
        - van de 120.000 clinkaarts, in twee jaar, geconsenteerd voor de blijde inkomst en huldiging, 3402
          De vierde halfjaarlijkse termijn is bij het consent van de bede van drie jaar in 1497 vervallen.
        - van de driejarige bede van 60.000 pond, geconsenteerd 1497, sc. in het eerste jaar, en van de 10344 pond als aandeel in de 50.000 pond, geconsenteerd door alle landen tot de oorlog tegen Gelre, 3403
      - Rekeningen van Jacob Goudt van de Beden, verschenen in 1507-1510., 3404-3406; 3 delen
        - van de zesde-achtste termijn van de, ordinaris, vierjarige bede van 60.000 gulden, verschenen St. Jan, kerstmis 1507, St. Jan 1508; de zesde termijn van de driejarige bede van 20.000 pond, verschenen St. Jan 1507; van de vijfde-zevende termijn van de vierjarige bede van 15.000 pond, geconsenteerd door alle staten, verschenen St. Jan, kerstmis 1507, St. Jan 1508 en de 30.000 pond omgeslagen, 1508 jan., 3404
        - van de 40.000 pond, geconsenteerd aan de Keizerlijke Majesteit van Roemen, 1508 okt., 3405
        - van de eerste - vierde termijn van de, ordinaris, driejarige bede van 80.000 klinkaarts, geconsenteerd juli 1506, verschenen kerstmis en St. jan. 1509, 1510; van de achtste termijn van de vierjarige bede van 15.000 pond, verschenen kerstmis 1508; van de eerste - derde termijn van de driejarige bede van 48.000 cronen als aandeel in de 300.000 cronen, geconsenteerd door alle landen, verschenen St. jan. en kerstmis 1509 en St. jan. 1510, 3406
      - Rekeningen van Willem Goudt van de beden., 1510-1543; 3407-3444; 38 delen
        - van de vierde - zesde termijn van de driejarige bede, geconsenteerd aan de hertogin van Savoye, verschenen kerstmis 1510, St. jan. en kerstmis 1511, 3407
        - van de vijfde - zesde termijn van de, ordinair, driejarige bede van 80.000 clinkaart, verschenen kerstmis 1510 en St. jan. 1511; van de vierde - vijfde termijn van de extra - ordinaris, driejarige van 48.000 pond, verschenen kerstmis 1510 en St. jan. 1511, 3408
        - van de omslag van 50.000 pond, geconsenteerd tegen Gelre, 1511, 3409
        - van de eerste termijn van de, ordinaris, driejarige bede, geconsenteerd ., verschenen kerstmis 1511, en van de laatste termijn van de bede van 48.000 pond, verschenen kerstmis 1511, 3410
        - van de omslag van 10 stuiver op het schild, verschenen kerstmis 1511, en van de 40.000 pond, omgeslagen mrt. 1512, 3411
        - van de bede van 20.000 pond, aandeel in de 150.000 pond, door alle landen geconsenteerd op 5 juni 1512, 3412
        - van het aandeel van Noord - Holland in de 150.000 pond door alle landen geconsenteerd, 1514, van de 10.000 pond, geconsenteerd voor 800 voetknechten en 2000 paarden, 3413
        - van de bede van 110.000 clinkaarts, verschenen kerstmis 1514 en St. jan. 1515, van de 3125 pond en 6.000 pond, respectievelijk geaccordeerd aan gouverneur en commissarissen en aan commissarissen voor de verponding, 3414
        - van de eerste - tweede termijn van de vierjarige bede van 400.000 pond, verschenen kerstmis 1515 en St. jan. 1516; van de eerste termijn van de vierjarige bede van 66.666 pond, 13 st. 4 d. als aandeel in de 400.000 philippusgulden, geconsenteerd door alle landen voor de reis naar Spanje, verschenen St. jan. 1516, 3415
        - van de derde - zevende termijn van de vierjarige bede van 400.000 pond, verschenen kerstmis en St. jan. 1516, 1517, 1518; van de tweede - zesde termijn van de vierjarige bede van 66, 666, 13 st. 4 d., verschenen kerstmis en St. Jan. 1516, 1517, 1518, 3416
        - van de 15.000 philippusguldens der 100.000, geconsenteerd tot onderhoud van 1.000 paarden. Omgeslagen in feb. 1517, 3417
        - van de achtste termijn van de vierjarige bede van 400.000 pond, verschenen St. jan. 1519; van de zevende termijn van de vierjarige bede van 66/666 pond 13 st. 4 d., verschenen St. jan. 1519; van de helft van 15.000 pond, aan de aartshertogin e.a. als gratuiteit geschonken, 3418
        - van de eerste - tweede termijn van de vierjarige bede van 80.000 pond jaarlijks, verschenen kerstmis 1519, St. jan. 1520, van de achtste termijn van de vierjarige bede van 66.666 pond 13 st. 4 d., verschenen kerstmis 1519; van de tweede helft van de gratuiteit van 15.000 pond, 3419
        - van de derde - vierde termijn van de vierjarige bede van 80.000 pond, verschenen kerstmis 1520, St. jan. 1521, van de eerste - tweede termijn van de driejarige bede van 100.000 g., geconsenteerd voor de reis naar Aken, verschenen kerstmis 1520 en St. jan. 1521, 3420
        - van de bede van 80.000 cronen, geconsenteerd voor de oorlog tegen Frankrijk, 1521, 3421
        - van de vijfde - zesde termijn van de vierjarige bede van 80.000 pond (verschenen kerstmis 1521, St. jan. 1522; van de derde - vierde termijnen van de driejarige bede, verschenen kerstmis 1521, St. Jan. 1522; van de eerste termijn van de bede van 60.000 pond, op te brengen in drie halfjaarlijkse termijnen, 3422
        - van de zevende - achtste termijn van de vierjarige bede van 80.000 pond, verschenen kerstmis 1522, St. Jan. 1523; van de vijfde - zesde termijn van de driejarige bede, verschenen kerstmis 1522, St. Jan. 1523; van de tweede - derde termijn van de bede van 60.000 pond, verschenen kerstmis 1522, St. Jan. 1523; van de eerste termijn van de driejarige bede van 80.000 pond, sc. van de termijn kerstmis 1523, bij anticipatie geheven, 3423
        - van de leningen, door de steden geconsenteerd, 1523, 3424
        - van de bede van 81.066 pond, 13 st. 4 d., als aandeel in de 608.000 pond, aan alle landen gevraagd; van de omslagen van 30.000 en 40.000 pond op de schichtalen, 1523, 3425
        - van de bede van 80.000 pond, geconsenteerd 8 juni1524 wegens de schulden in de oorlog met Gelre, 3426
        - van de tweede - derde termijn van de driejarige bede van 80.000 pond, verschenen St. Jan. en kerstmis, 1524; van de omslagen van 5.500 pond en 2.500 pond, tot betaling van de renten, 3427
        - van de, extra - ordinaris, bede van 80.000 pond, geconsenteerd wegens oorlog met Frankrijk; van de hoofdsom van 707 pond 5 st. jaarlijkse rente, 3428
        - van de vierde - zesde termijn van de driejarige bede van 80.000 pond verschenen St. Jan en kerstmis 1525, St. Jan 1526; van de omslag van 7.500 pond ter betaling van de renten, 3429
        - van de eerste, tweede en derde termijn van de vierjarige bede van 80.000 pond, geconsenteerd 10 oktober 1526 (verschenen kerstmis 1527, St. Jan en kerstmis 1527; van de omslag van 2.500 pond ter betaling van de rente, 3430
        - van de 80.000 pond, geconsenteerd St. Jan 1527 voor de garnizoenen op de frontieren, 3431
        - van de 80.000 pond, geconsenteerd 2 nov. 1528 voor garnizoenen in Utrecht; van de omslagen van 1.250 pond en 8.000 pond voor betaling van renten, 3432
        - van de vierde-achtste termijn van de vierjarige ordinaris bede van 80.000 pond, verschenen St. Jan 1528 tot St. Jan 1530, en waarvan vijfde-achtste termijn bij anticipatie werden geheven; van de omslagen van 2500 pond en 5.500 pond tot betaling van rente, 3433
        - van de bede van 80.000 pond, geconsenteerd 7 juni1529 voor de sterkte binnen Utrecht, sc. van de beide termijnen, verschenen kerstmis 1529, St. Jan 1530, van de omslag van 6625 pond voor betaling van rente; van de bede van 6.000 pond, ontvangen van de geestelijkheid, 3434
        - van de 62.400 pond en 48.000 pond wegens, door de grote steden verzegelde, verkochte renten, 1530, 3435
        - van de omslagen van 5.500 pond en 4.500 pond tot betaling van rente, december 1530; van de eerste-vierde termijn van de zesjarige ordinaris bede van 80.000 pond, verschenen St. Jan en kerstmis 1531 en 1532; van de 6.500 pond, geconsenteerd te Gouda; van de eerste-achtste termijn van de bede van 100.000 cronen, 120.000 pond, geconsenteerd juni 1529 te Brussel voor het huwelijk, de geboorte van de prins en de coronatie, verschenen St. Jan en kerstmis 1529-1532, 3436
        - van de negende-twaalfde termijn van de zesjarige ordinaris bede van 80.000 pond, verschenen St. Jan en kerstmis 1533, 1534; van de omslag van 2.625 pond tot betaling van rente, 3437
        - van de bede van 80.000 pond totaal, geconsenteerd 28 april 1531, verschenen St. Jan en kerstmis 1536, 1537 en bij anticipatie geheven; van de omslag van 1.750 pond voor betaling van rente, 3438
        - van de bede van 100.000 pond, geconsenteerd 20 juli 1536 te Brussel voor troepen onder Hendrik van Nassau in Frankrijk en voor de Hollandse frontieren 1536 - 1537, 3439
          De bede over 1537-1540 ontbreekt.
        - van de eerste - derde termijn van de zesjarige ordinaris bede van 100.000 pond, geconsenteerd aug. 1540 te Utrecht, verschenen kerstmis 1540, St. Jan en kerstmis 1541, 3440
        - van de vierde-vijfde termijn van de zesjarige bede, verschenen St. Jan en Kerstmis 1542; van de, extra-ordinaris, bede van 80.000 pond, geconsenteerd 3 april 1541 te Brussel tot resistentie van de vijand, 3441
        - van de zesde-zevende termijn van de zesjarige bede, verschenen St. Jan en kerstmis 1544; van de, extra-ordinaris, bede van 60.000 pond, geconsenteerd 12 oktober 1542 te Antwerpen, 3442
        - van de, extra - ordinaris, bede van 75.000 pond, geconsenteerd 12 aug. 1543 te Brussel, 3443
        - van de, extra - ordinaris, bede van 120.000 pond, geconsenteerd 18 okt. 1543 te Bergen, 3444
          Ingediend door de weduwe van W. Goudt als 45e rekening van W. Goudt.
      - Rekening van Pieter Moons Willemsz. van de, extra-ordinaris, bede van 150.000 pond, geconsenteerd 9 april 1544 te Brussel., 3445
      - Rekeningen van Jacob Cramaye van de bede., 1546-1555; 3446-3455
        De eerste en zesde rekening ontbreekt.
        - van de eerste-tweede termijn van de zesjarige bede van 100.000 pond, geconsenteerd 14 oktober 1545 te Brussel, verschenen kerstmis 1546, St. Jan 1547, 3446
        - van de derde termijn van de zesjarige bede, verschenen kerstmis 1547, 3447
        - van de vierde-vijfde termijn van de zesjarige bede, verschenen St. Jan en kerstmis 1548, 3448
        - van de zesde-zevende termijn van de zesjarige bede, verschenen St. Jan en kerstmis 1549, 3449
        - van de tiende-elfde termijn van de zesjarige bede, verschenen St. Jan en kerstmis 1551, 3450
        - van de twaalfde termijn van de zesjarige bede, verschenen St. Jan 1552 en van de eerste helft van de, extra-ordinaris, bede van 200.0000 g., geconsenteerd 9 april 1552 te Brussel, verschenen juni 1552, 3451
        - van de tweede helft van de, extra-ordinaris, bede van 200.000 gl., verschenen oktober 1552; van de eerste termijn van de twee en half jarige, ordinaris, bede van 100.000 gl., geconsenteerd december 1548 te Brussel, verschenen kerstmis 1552, 3452
        - van de tweede-derde termijn van de twee en half jarige, ordinairs, bede, verschenen St. Jan en kerstmis 1553; van diverse partijen, sc. vierde bede termijnen van het land van Heusden, aandelen van Putten in de bede, 3453
        - van de vierde-vijfde termijn van de twee en half jarige, ordinairs, bede, verschenen St. Jan en kerstmis 1544 en diverse partijen, sc. van Heusden en Putten als voren, 3454
        - van de eerste-tweede termijn van de zesjarige, ordinaris, bede van 100.000 pond, geconsenteerd 14 mei 1455 te Antwerpen, verschenen St. Jan en Kerstmis 1555; van diverse partijen, sc. van Heusden en Putten als voren, 3455
      - Rekening van Jacob Boll van de bede, van de vijfde-zesde termijn van de zesjarige, ordinaris, bede, verschenen St. Jan en kerstmis 1557; van diverse partijen, sc. bede van Heusden en Putten als voren., 1556-1557; 3456
        De eerste rekening ontbreekt.
      - Rekeningen van Aert Coebel van de bede., 1560-1567; 3457-3462
        - van de eerste - tweede termijn van de driejarige, ordinaris, bede van 100.000 pond, geconsenteerd 14 nov. 1560, verschenen kerstmis 1560, St. Jan 1561, 3457
        - van de derde-vierde termijn als voren, verschenen kerstmis 1561, St. Jan 1562, 3458
        - van de eerste-tweede termijn van de driejarige, ordinaris, bede van 100.000 pond, geconsenteerd 24 februari 1565, reeds verschenen kerstmis 1563, St. Jan 1564, 3459
        - van de derde-vierde termijn van de bede als voren, verschenen kerstmis 1564, St. Jan 1565, 3460
        - van de vijfde-zesde termijn van de bede als voren, verschenen kerstmis 1565, St. Jan 1566, 3461
        - van de ordinaris bede van 100.000 pond, geconsenteerd voor één jaar, 6 december 1566, verschenen kerstmis 1566, St. Jan 1567, 3462
      - Rekeningen van Jacob Boll van de beden., 1567-1571; 3463-3465
        - van de, gecontinueerde, ordinairs bede van 100.000 pond, geconsenteerd 16 augustus 1568 te 's-Hertogenbosch, verschenen kerstmis 1567, St. Jan 1568, 3463
        - van het eerste jaar van de tweejarige bede van 271.000 pond, geconsenteerd 3 juni 1570 te Brussel, verschenen augustus 1570, 3464
        - van het tweede jaar als voren, verschenen augustus 1571, 3465
    - Ontvangers in steden en kwartieren, 03.1.2
      - Haarlem, 03.1.2.1
        - Rekening particulier van de stad Haarlem van haar aanslag in de tienjarige bede., 1452-1461; 3466
          Overgegeven door tresoriers en pensionaris van Haarlem 5 januari 1463, uit een trousse.
      - Rijnland, 03.1.2.2
        - Voorheen inv nr 3467, ---
          Dit inv.nr. bevattende een rekening van de bede van de welgeboren mannen van Rijnland, 1424, is overgebracht naar het archief van de Graven van Holland, nummer toegang 3.01.01, inv.nr. 1900.
      - Zuid-Holland, 03.1.2.3
        - Rekeningen van Jan van Lesanen, rentmeester in Zuid-Holland, van de beden., 1462-1473; 3468-3472
          Zie hiervoor blz. 57.
          - van de vijftiende-zestiende termijn van de tienjarige bede 1462-1472, verschenen St. Jan en kerstmis 1469; van de eerste-derde termijn van de achtjarige bede 1469-1477, verschenen St. Jan en kerstmis 1469, St. Jan 1470, 3468
          - van de zeventiende-achttiende termijn van de tienjarige bede, verschenen St. Jan en kerstmis 1470; van de vierde-vijfde termijn van de achtjarige bede, verschenen kerstmis 1470, St. Jan 1471, 3469
          - van de negentiende-twintigste termijn van de tienjarige bede, verschenen St. Jan en Kerstmis 1471, St. Jan en Kerstmis 1472, van de zesde-achtste termijn van de achtjarige bede, verschenen kerstmis 1471, St. Jan en kerstmis 1472, 3470
          - van de eerste termijn van de tienjarige bede, 1472-1481, verschenen St. Jan 1472; van de eerste-tweede termijn van de driejarige bede, 'van de glavien', 1472-1475, verschenen St. Jan en kerstmis 1472, 3471
          - van de eerste-derde termijn van de zesjarige bede 1473-1478, verschenen St. Jan, augustus, december 1473, 3472
        - Rekening particulier van Jan van Lesanen van het aandeel van de graaf van Charleroi in de tienjarige bede van het land Arkel, de stad Gorinchem en Gooiland, juni 1462-juni 1467, alsmede van de exploten dier landen, gevallen in de Raadkamer van Holland gedurende deze tijd., 1462-1467; 3473
          Afgehoord 17 januari 1469 te Brussel en verklaring over kwitantie van 6 mei 1972.
        - Rekeningen van Adriaan Cornelisz., rentmeester in Zuid-Holland, van de beden in het kwartier Zuid-Holland, Heusden, Strijen, Putten, Arkel, half-Asperen en Schoonhoven., 1497-1505; 3474-3476; 3 delen
          - van de achtste termijn van de vierjarige bede 1497-1500, verschenen St. Jan 1501; van de eerste termijn van de driejarige bede 1501-1504, verschenen kerstmis 1501; van de vijfde-zesde termijn van de driejarige bede voor mijn Gen. Vrouw 1499-1501, verschenen St. Jan en kerstmis 1501; van de eerste termijn van de twee en half jarige bede 1499-1501, verschenen kerstmis 1501; van de beide termijnen van de bede tot de reis naar Spanje, verschenen St. Jan en kerstmis 1501, 3474
          - van de tweede-vijfde termijn van de driejarige bede 1501-1504, verschenen St. Jan en kerstmis 1502 en 1503, 3475